【裁判字號】    99,易,882
【裁判日期】    990409
【裁判案由】    竊盜
【裁判全文】
臺灣臺中地方法院刑事判決               99年度易字第882號
公  訴  人  臺灣臺中地方法院檢察署檢察官
被      告  乙○○
上列被告因竊盜案件，經檢察官提起公訴（99年度偵字第5245號
），本院進行簡式審判程序，判決如下：
    主          文
乙○○犯如附表所示之罪，均累犯，各處如附表所示之刑（含主
刑、從刑）。應執行有期徒刑參年，扣案之老虎鉗壹支沒收。
    犯罪事實及理由
一、乙○○前因竊盜案件，經法院判處有期徒刑1 年確定；又因
    竊盜、毒品案件，經法院判決並定執行刑有期徒刑1 年2 月
    確定，2 者接續執行，於民國95年8 月16日假釋出監，嗣於
    96年1 月9 日假釋期滿未經撤銷假釋以已執行完畢論。竟意
    圖為自己不法之所有，基於加重竊盜之各別犯意，先後於：
  (一)99年1 月31日凌晨3 時30分許，在臺中縣大雅鄉○○路274
    號旁，以客觀上足以危害人之生命身體安全而屬兇器之老虎
    鉗1 支，竊取庚○○所有車號PB-7551 號自用小貨車之電池
    1 顆【價值新臺幣（下同）4000元】，得手後逃逸。事後以
    300 元至500 元不等之價格變賣予某不知情之回收場，所得
    款項花用完畢。
  (二)99年1 月31日凌晨某時許，在臺中縣大雅鄉○○路○ 段120
    巷29號旁，以上開老虎鉗1 支，竊取丙○○所有車號8U-583
    3 號自用小貨車之電池1 顆（價值4000元），得手後逃逸。
    事後以300 元至500 元不等之價格變賣予某不知情之回收場
    ，所得款項花用完畢。
  (三)99年1 月31日凌晨某時許，在臺中縣大雅鄉○○路○ 段120
    巷29號旁，以上開老虎鉗1 支，竊取辛○○所有車號RI-413
    8 號自用小貨車之電池1 顆（價值4000元），得手後逃逸。
    事後以300 元至500 元不等之價格變賣予某不知情之回收場
    ，所得款項花用完畢。
  (四)99年1 月31日凌晨某時許，在臺中縣大雅鄉○○○路43巷62
    號前，以上開老虎鉗1 支，竊取壬○○所有車號2K-0025 號
    自用小貨車之電池1 顆（價值2800元），得手後逃逸。事後
    以300 元至500 元不等之價格變賣予某不知情之回收場，所
    得款項花用完畢。
  (五)99年1 月31日凌晨某時許，在臺中縣大雅鄉○○路○ 段120
    巷35弄2 號對面（起訴書誤載為神林南路43巷62號前），以
    上開老虎鉗1 支，竊取戊○○所有三輪拼裝車之電池1 顆（
    價值1800元），得手後逃逸。事後以300 元至500 元不等之
    價格變賣予某不知情之回收場，所得款項花用完畢。
  (六)99年1 月31日凌晨1 時許，在臺中縣大雅鄉○○○路49號前
    ，以上開老虎鉗1 支，竊取甲○○所有車號UB-5486 號自用
    小貨車之電池2 顆（價值7000餘元），得手後逃逸。事後以
    300 元至500 元不等之價格變賣予某不知情回收場，所得款
    項花用完畢。
  (七)99年1 月31日凌晨1 時許，在臺中縣大雅鄉○○○路49號前
    ，以上開老虎鉗1 支，竊取丁○○所有耕耘機之電池1 顆（
    價值3700元），得手後逃逸。事後以300 元至500 元不等之
    價格變賣予某不知情之回收場，所得款項花用完畢。
  (八)99年1 月31日凌晨1 時許，在臺中縣大雅鄉○○○路12號前
    ，以上開老虎鉗1 支，竊取己○○所有耕耘機之電池1 顆（
    價值4000元），得手後逃逸。事後以300 元至500 元不等之
    價格變賣予某不知情之回收場，所得款項花用完畢。
  (九)99年1 月31日凌晨某時許，在臺中縣大雅鄉○○路○ 段28號
    前，以上開老虎鉗1 支，竊取寅○○所有車號868-RX號自用
    大貨車之電池2 顆（價值6000元，起訴書誤載為1 顆，業經
    公訴人當庭更正），得手後逃逸。事後以300 元至500 元不
    等之價格變賣予某不知情之回收場，所得款項花用完畢。
  (十)99年2 月8 日凌晨2 時許，在臺中縣大雅鄉○○路三和國小
    旁，以上開老虎鉗1 支，竊取卯○○所有車號8H-031號自用
    大貨車之電池1 顆（價值4000元），得手後逃逸。事後以30
    0 元至500 元不等之價格變賣予某不知情之回收場，所得款
    項花用完畢。乙○○於其本次竊盜犯行尚未經有偵查犯罪權
    限之公務員發覺前，即主動向警方自首本件竊盜犯行，進而
    於本院審理中接受裁判。
  (十一)99年2 月8 日凌晨2 時許，在臺中縣大雅鄉○○路260 號前
    ，以上開老虎鉗1 支，竊取子○○所有車號9J-1031 號自用
    小貨車之電池1 顆，得手後逃逸。事後以300 元至500 元不
    等之價格變賣予某不知情之回收場，所得款項花用完畢。乙
    ○○於其本次竊盜犯行尚未經有偵查犯罪權限之公務員發覺
    前，即主動向警方自首本次竊盜犯行，進而於本院審理中接
    受裁判。
  (十二)99年2 月8 日凌晨5 時許，在臺中縣大雅鄉○○路○ 段85巷
    7 號前，以上開老虎鉗1 支，竊取丑○○所有車號RI-8973
    號自用小貨車之電池2 顆（價值12500 元，起訴書誤載為1
    顆，業經公訴人當庭更正），得手後逃逸。事後以300 元至
    500 元不等之價格變賣予某不知情之回收場，所得款項花用
    完畢。
  (十三)99年2 月27日凌晨3 時30分（起訴書誤載為3 時45分）許，
    在臺中縣大雅鄉○○路62號旁，以上開老虎鉗1 支，竊取癸
    ○○所有車號PC-3307 號自用小貨車之電池1 顆（價值3000
    元），得手後欲逃離之際，為癸○○發現，與鄰居趙哲文共
    同逮捕乙○○，並報警處理，警員當場在乙○○身上扣得其
    所有供本案13件竊盜犯罪所用之老虎鉗1 支及本次所竊得之
    電池1 顆（已發還癸○○）。
二、上開犯罪事實，業據被告乙○○於本院審理時坦承不諱，核
    與證人即被害人庚○○、丙○○、辛○○、壬○○、戊○○
    、甲○○、丁○○、己○○、寅○○、卯○○、子○○、丑
    ○○、癸○○及證人趙哲文於警詢時證述情節均相符合，並
    有被告於99年1 月31日在臺中縣大雅鄉○○○路49號行竊時
    遭監視器錄下之翻拍照片2 張及其行竊被害人癸○○之現場
    照片4 張、被害人癸○○出具之贓物認領保管單1 張附卷可
    稽，復有老虎鉗1 支扣案可資佐證，足見被告自白與事實相
    符。本件事證明確，被告犯行均堪認定。
三、論罪科刑
    核被告上開編號(一)至(十三)犯行所為，均係犯刑法第321 條第1
    項第3 款之攜帶兇器竊盜罪。被告先後13次攜帶兇器竊盜犯
    行，犯意各別，行為互殊，應予分論併罰。被告前因竊盜案
    件，經法院判處有期徒刑1 年確定；又因竊盜、毒品案件，
    經法院判決並定執行刑有期徒刑1 年2 月確定，2 者接續執
    行，於95年8 月16日假釋出監，嗣於96年1 月9 日假釋期滿
    未經撤銷假釋以已執行完畢論，有卷附臺灣高等法院被告前
    案紀錄表可憑，其於有期徒刑執行完畢後5 年內故意再犯本
    件有期徒刑以上之數罪，均為累犯，應依法各加重其刑。被
    告上開編號(十)、(十一)犯行，係在有偵查犯罪權限之公務員尚未
    發覺前，即自行帶同警方至案發地點尋找並指認被害人卯○
    ○、子○○之車輛等情，業據被告供述在卷，並有豐原分局
    大雅分駐所警員張闊利之職務報告在卷可參，被告亦於本院
    審理中到庭接受裁判，符合自首規定，爰依刑法第62條前段
    規定，就被告上開編號(十)、(十一)犯行減輕其刑，並先加後減之
    。爰審酌被告前因竊盜案件，業經法院多次判刑確定並已執
    行完畢，有上述前案紀錄表可佐，素行不佳，其年輕身體健
    全，不思努力工作賺取生活所需，竟一再藉行竊方式牟取他
    人財物，惡性非輕，其本案所竊得之財物價值雖非鉅額，惟
    除上開編號(十三)部分已發還被害人癸○○外，其餘均已變賣致
    無從發還被害人，亦未賠償被害人損失，事後坦承犯行，足
    見尚有悔意等一切情狀，分別量處如主文所示之刑，並定其
    應執行之刑。扣案之老虎鉗1 支，係被告所有供本案13件竊
    盜犯罪所用之物，業據被告供明在卷，爰依刑法第38條第1
    項第2 款規定宣告沒收。
據上論斷，應依刑事訴訟法第273 條之1 第1 項、第299 條第1
項前段，刑法第321 條第1 項第3 款、第47條第1 項、第62條前
段、第51條第5 款、第38條第1 項第2 款，判決如主文。
中    華    民    國    99    年     4    月     9    日
                  刑事第十一庭  法  官  羅智文
上正本證明與原本無異。
如不服本判決，應於送達後10日內向本院提出上訴狀（須附繕本
），上訴於臺灣高等法院臺中分院。
                                書記官  鄭淑英
中    華    民    國    99    年     4    月     9    日
附表
1.犯罪事實：如犯罪事實及理由欄一之(一)所示部分。
  主文：乙○○攜帶兇器竊盜，累犯，處有期徒刑捌月。
        扣案之老虎鉗壹支沒收。
2.犯罪事實：如犯罪事實及理由欄一之(二)所示部分。
  主文：乙○○攜帶兇器竊盜，累犯，處有期徒刑捌月。
        扣案之老虎鉗壹支沒收。
3.犯罪事實：如犯罪事實及理由欄一之(三)所示部分。
  主文：乙○○攜帶兇器竊盜，累犯，處有期徒刑捌月。
        扣案之老虎鉗壹支沒收。
4.犯罪事實：如犯罪事實及理由欄一之(四)所示部分。
  主文：乙○○攜帶兇器竊盜，累犯，處有期徒刑捌月。
        扣案之老虎鉗壹支沒收。
5.犯罪事實：如犯罪事實及理由欄一之(五)所示部分。
  主文：乙○○攜帶兇器竊盜，累犯，處有期徒刑捌月。
        扣案之老虎鉗壹支沒收。
6.犯罪事實：如犯罪事實及理由欄一之(六)所示部分。
  主文：乙○○攜帶兇器竊盜，累犯，處有期徒刑捌月。
        扣案之老虎鉗壹支沒收。
7.犯罪事實：如犯罪事實及理由欄一之(七)所示部分。
  主文：乙○○攜帶兇器竊盜，累犯，處有期徒刑捌月。
        扣案之老虎鉗壹支沒收。
8.犯罪事實：如犯罪事實及理由欄一之(八)所示部分。
  主文：乙○○攜帶兇器竊盜，累犯，處有期徒刑捌月。
        扣案之老虎鉗壹支沒收。
9.犯罪事實：如犯罪事實及理由欄一之(九)所示部分。
  主文：乙○○攜帶兇器竊盜，累犯，處有期徒刑捌月。
        扣案之老虎鉗壹支沒收。
10.犯罪事實：如犯罪事實及理由欄一之(十)所示部分。
  主文：乙○○攜帶兇器竊盜，累犯，處有期徒刑陸月。
        扣案之老虎鉗壹支沒收。
11.犯罪事實：如犯罪事實及理由欄一之(十一)所示部分。
  主文：乙○○攜帶兇器竊盜，累犯，處有期徒刑陸月。
        扣案之老虎鉗壹支沒收。
12.犯罪事實：如犯罪事實及理由欄一之(十二)所示部分。
  主文：乙○○攜帶兇器竊盜，累犯，處有期徒刑捌月。
        扣案之老虎鉗壹支沒收。
13.犯罪事實：如犯罪事實及理由欄一之(十三)所示部分。
  主文：乙○○攜帶兇器竊盜，累犯，處有期徒刑捌月。
        扣案之老虎鉗壹支沒收。
附錄本案論罪科刑法條全文
刑法第321條
犯竊盜罪而有左列情形之一者，處6月以上5 年以下有期徒刑：
一、於夜間侵入住宅或有人居住之建築物、船艦，或隱匿其內而
    犯之者。
二、毀越門扇、牆垣或其他安全設備而犯之者。
三、攜帶兇器而犯之者。
四、結夥三人以上而犯之者。
五、乘火災、水災或其他災害之際而犯之者。
六、在車站、埠頭而犯之者。
前項之未遂犯罰之。

司法院資訊處製作；財團法人民間司法改革基金會備份。
